【裁判字號】    98,停,105
【裁判日期】    981123
【裁判案由】    聲請停止執行
【裁判全文】
臺北高等行政法院裁定
                                       98年度停字第105號
聲  請  人  歐起那瓦有限公司
代  表  人  甲○○（董事）住同.
送達代收人  乙○○
代  理  人  許進德  律師
            劉金玫  律師
相  對  人  行政院公平交易委員會
代  表  人  丙○○（代理主任委員）
代  理  人  戊○○
            丁○○
            己○○（兼送達代收.
上列當事人間聲請停止執行事件，聲請人聲請停止原處分之執行
，本院裁定如下：
    主  文
聲請駁回。
聲請程序費用由聲請人負擔。
    理  由
一、按「行政訴訟繫屬中，行政法院認為原處分或決定之執行，
    將發生難於回復之損害，且有急迫情事者，得依職權或依聲
    請裁定停止執行。」行政訴訟法第116 條第2 項前段定有明
    文。而所謂「難以回復之損害」，係指其損害不能回復原狀
    ，或不能以金錢賠償，或在一般社會通念上，如為執行可認
    達到回復困難之程度而言。是聲請人聲請停止執行，如無難
    於回復之損害，或無急迫情事，自不得聲請停止原處分之執
    行。
二、本件源起：高屏地區銷售廣告藥品之藥局被檢舉組成「詠健
    廣告藥品聯誼會」（下稱詠健會），對於廣告藥品為聯合行
    為，相對人於調查期間，發現上游藥品供應廠商亦出席參與
    詠健會例會、對詠健會繳交年費，且渠等亦組成「廣告藥品
    廠商會」（下稱廠商會），涉及限制商品轉售價格或其他違
    法行為，經相對人主動調查結果，以聲請人及其他15家事業
    藉由廣告藥品廠商會組織方式運作，合意約束下游業者之事
    業活動行為，足以影響高屏地區廣告藥品市場之供需功能，
    涉有違反公平交易法第14條第1 項聯合行為之禁制規定，被
    告乃依同法第41條前段規定，於97年12月31日第895 次委員
    會議決議處分，以98年1 月19日公貳字第0980000656號函檢
    送公處字第098022號處分書（下稱原處分），命渠等自處分
    書送達日起，應立即停止前述違法行為，並處聲請人罰鍰新
    台幣（下同）500 萬元。聲請人不服，提起訴願，經遭決定
    駁回，聲請人向本院聲請裁定准許停止原處分之執行。
三、本件聲請意旨略以：聲請人並未參與詠健會及其例會，更無
    繳交其年費，聲請人非詠健會會員，此由詠健會第3 屆會員
    通訊錄中聲請人並未列名可稽；而所謂之廠商會，非正式組
    織，其並無權利限制商品轉售價格，或對原告有任何規範效
    力。本件聲請人並無提供「建議售價」予詠健會之情事，況
    依相對人公研釋032 號函釋，亦認定不能僅以訂有建議售價
    而認定違法，則本件聲請人於客觀尚無聯合行為，主觀上也
    無意思聯絡之情，且原告經銷商品售給藥局，對象不限於詠
    健會之成員，更足證本件被告所認定之聯合行為並無對市場
    產生影響，聲請人實未違反公平交易法第14條第1 項本文規
    定，原處分顯然有誤。而本件原處分課予聲請人高達500 萬
    元罰鍰，據悉本次同遭處分廠商亦皆提起訴願、訴訟表示不
    服，顯見本件處分頗有爭議，訴願期間經聲請人聲請，被告
    亦曾停止執行至訴願決定作成時。聲請人已依法提起訴訟，
    惟因聲請人資本額才50萬元，實無足夠資金繳納罰鍰，若遭
    執行查扣帳戶，將影響原告經營甚劇，且破壞聲請人信用，
    造成無法回復之損害，而原處分令聲請人於15日內繳納罰鍰
    ，聲請人實有困難，本件即將面臨執行，情況緊急，即使向
    被告申請停止執行，亦來不及獲得適時的救濟。若能停止本
    件執行不僅無礙公益，且保障聲請人之權益，爰依行政訴訟
    法第116 條第2 項規定向鈞院聲請裁定准予停止原處分執行
    云云。相對人則答辯略以：本件原處分係課處聲請人罰鍰，
    得以金錢賠償，顯不該當行政訴訟法第116 條第2 項之要件
    ，聲請人主張顯不可採等語。
四、經查，依聲請人上開聲請意旨，其主要理由係以原處分課予
    聲請人500 萬元罰鍰，而原告資本額才50萬元，實無足夠資
    金可繳納罰鍰，若遭執行查扣帳戶，亦會影響原告之經營，
    且破壞原告之信用，造成無法回復之損害云云。本件原處分
    內容為課處聲請人罰鍰500 萬元，就罰鍰而言，為金錢之損
    害，自無難於回復之可言；至聲請人所謂影響其經營及對其
    信用造成損害部分，若因繳納罰鍰造成聲請人經營上之困難
    ，其營業減少之部分並非不可加以量化計算，其本質上仍為
    減少聲請人之經濟收入，依一般社會通念，在客觀上非不能
    以金錢賠償，故非屬難於回復之損害。再者，民法關於人格
    權之侵害，亦訂有各種回復原狀之方法，亦即信用之損害並
    非不得回復，故原處分嗣後縱經撤銷，聲請人之信用仍可透
    過有關手段加以回復，難謂將對聲請人發生無法回復之損害
    。是原處分之執行，縱致聲請人受有損害，亦非不得以金錢
    或其他方式補償回復，揆諸前揭說明，足見本件並無聲請人
    所稱有「無法回復之損害」，亦難謂有何急迫必要情事。從
    而，聲請人聲請停止前揭處分之執行，核與停止執行之要件
    不合，聲請人之聲請為無理由，應予駁回。
五、聲請人其餘主張核屬聲請人提起之本案訴訟有無理由之問題
    ，非本件停止執行之聲請事件所需審酌，併此敘明。
六、依行政訴訟法第104 條、民事訴訟法第95條、第78條，裁定
    如主文。
中    華    民    國    98    年    11    月   23     日
                       臺北高等行政法院第三庭
                                 審判長法  官  楊莉莉
                                       法  官  畢乃俊
                                       法  官  陳心弘
上為正本係照原本作成。
如不服本裁定，應於送達後10日內向本院提出抗告狀（須按他造
人數附繕本）。
中    華    民    國    98    年    11    月   23     日
                                       書記官  鄭聚恩


司法院資訊處製作；財團法人民間司法改革基金會備份。
